臺灣臺中地方法院刑事判決　　　　　　　　　　　　　九十二年度自字第四三九號
　　自　訴　人　丙○○
　　代　理　人　己○○律師
　　追加 被 告　丁○○
右列被告因業務過失傷害等案件，經自訴人追加自訴，本院判決如左：
    主  文
追加自訴部分均不受理。
    理  由
一、追加自訴意旨另以：本件整體醫療過程疑點重重，住院醫師即本件被告戊○○於
    民國九十年十二月十六日是否領有醫師執照？自訴人急診時腳已紅腫，理應會診
    骨科醫師，且其所稱Ｘ光片有專門醫師判讀，所指何人？當時自訴人及其母在僅
    見本案被告戊○○看Ｘ光片，並未見其他醫師，按規定實習醫師或尚未領取醫師
    執照之住院醫師進行醫療行為時，應有合格醫師在場陪同監督指導，而當時並無
    其他醫師在場，事後竟有主治醫師即追加被告丁○○於急診病歷上簽名，可見主
    治醫師丁○○應已有看過此診斷及Ｘ光片才簽名表示負責，而追加被告於附帶民
    事訴訟案件（九十二年度附民字三三四號）訊問時稱並未見過原告（即自訴人）
    ，本件和其無關等語，可推知追加被告丁○○係從事業務之人，明知不實事項而
    登載於其業務上作成之文書，亦應對本件錯誤診斷過失責任，因認追加被告丁○○涉犯刑法第二百十五條業務登載不實罪及第二百八十四條第二項業務過失傷害
    罪云云。另本案被告甲○○於審理中辯稱：看其有調自訴人Ｘ光片看，但依Ｘ光
    片無法判斷自訴人有舟狀骨骨折，而且看Ｘ光片醫師也是如此認定等語，因認該
    院為自訴人看Ｘ光片之醫師亦有疏失，該醫師亦有涉犯刑法第二百八十四條第二
    項業務過失傷害犯行云云。
二、按追加自訴係就與已經自訴之案件無單一性不可分關係之相牽連犯罪（指刑事訴
    訟法第七條所列案件），在原自訴案件第一審辯論終結前，加提獨立之新訴，俾
    便及時與原自訴案件合併審判，以收訴訟經濟之效，此觀刑事訴訟法第三百四十
    三條準用同法第二百六十五條自明（最高法院八十七年度台上字第五四０號判例
    參照）；而得提起追加自訴者，依刑事訴訟法第二百六十五條規定，限於第一審
    辯論終結前，得就與本案相牽連之犯罪或本罪之誣告罪；所謂相牽連之犯罪依刑
    事訴訟法第七條規定係指(一)一人犯數罪者。(二)數人共犯一罪或數罪者。(三)數人同
    時在同一處所各別犯罪者。(四)犯與本罪有關係之藏匿人犯、湮滅證據、偽證、贓
    物各罪者。是追加自訴，如違反此項規定而追加自訴者，即屬不合法；復按起訴
    之程序違背規定者，應諭知不受理之判決，且於自訴程序亦準用之，刑事訴訟法
    第三百四十三條、第三百零三條第一款規定甚明。按提起自訴，應於自訴狀內記
    載被告之姓名、性別、年齡、住所或居所或其他足資辨別之特徵，刑事訴訟法第
    三百二十條第二項第一款定有明文，此乃法定必備之程式。自訴人提起自訴若違
    背此項規定，經法院限期命補正而不補正，自屬起訴程序違背規定，依同法第三
    百四十三條準用同法第三百零三條第一款、第三百零七條規定，得不經言詞辯論
    ，逕為諭知不受理之判決。
三、經查：
  (一)本件被告戊○○係於九十二年十二月十六日在中國醫藥大學附設醫院為自訴人急
    診，另被告乙○○係於九十年十二月二十六日、九十年十二月二十七日、九十年
    十二月二十八日、九十年十二月二十九日、九十年十二月三十一日、九十一年一
    月一日、九十一年一月二日、九十一年一月四日、九十一年一月五日、九十一年
    一月十日、九十一年一月十一日、九十一年一月十二日、九十一年一月十四日、
    九十一年一月十五日、九十一年一月十六日、九十一年一月十九日、九十一年一
    月二十一日、九十一年一月二十三日、九十一年二月九日、九十一年二月二十五
    日、九十一年三月十九日、九十一年三月二十一日、九十一年三月二十五日、九
    十一年三月二十七日、九十一年四月四日、九十一年四月九日、九十一年四月十
    六日在中國醫藥大學附設醫院為自訴人門診，被告甲○○醫師係先後於九十一年
    一月七日、九十一年一月九日、九十一年一月十七日、九十一年一月二十八日、
    九十一年一月三十一日、九十一年二月四日、九十一年二月十八日、九十一年二
    月二十日、九十一年三月七日、九十一年三月十三日、九十一年三月十五日、九
    十二年二月十九日、九十二年二月二十日、九十二年二月二十一日、九十二年二
    月二十四日、九十二年二月二十六日、九十二年二月二十七日、九十二年三月七
    日、九十二年三月十日、九十二年三月十二日、九十二年三月十三日、九十二年
    三月十四日、九十二年三月十七日在中國醫藥大學附設醫院為自訴人門診等情，
    此有中國醫藥大學附設醫院九十二年十月三十一日院歷字第九二一０三九三０號
    函附之自訴人急診病歷影本、自訴人提出之門診病歷紀錄影本各一件在卷可參，
    又自訴人追加被告丁○○，認其涉犯業務過失傷害罪及業務登載不實罪嫌云云，
    然依自訴人指訴其急診時僅有被告戊○○在場，事後追加被告丁○○方於急診病
    歷上簽名云云，揆其指訴顯認追加被告丁○○並未同時與被告戊○○對自訴人看
    診，且係在被告戊○○為自訴人看診後，事後方於急診病歷上簽名，顯見追加被
    告丁○○並非與被告戊○○有何同時在同一處所各別犯罪之情事，而追加被告丁○○係急診之主治醫師，並非與被告乙○○、甲○○等中醫傷科門診同時看診，
    亦不符合上述數人同時在同一處所犯罪之要件。而自訴人指訴追加被告丁○○之
    犯嫌，亦非與自訴人指訴被告戊○○、乙○○、甲○○犯有業務過失傷害犯嫌有
    何一人犯數罪、數人共犯一罪或數罪犯與本罪有關係之藏匿人犯、湮滅證據、偽
    證、贓物各罪之事實，自非屬相牽連案件，其理甚明。從而，依前揭法律規定，
    自訴人對被告丁○○提起追加自訴，即屬不合法，而為起訴之程序違背規定。
  (二)自訴人對被告戊○○、乙○○、甲○○三名醫師提起業務過失傷害案件提起自訴
    ，復追加所謂Ｘ光片之醫師云云，僅於自訴狀內記載看Ｘ光片之醫師，不足以辨
    別自訴人所起訴之確實犯罪主體究係何人。是此部分追加自訴之起訴程式顯有未
    備。又本院已於九十四年四月十四日本院審理時，依刑事訴訟法第三百四十三條
    、第二百七十三條第三項之規定，當庭命自訴人於五日內補正被告姓名、年籍、
    住所或居所或其他足資辨別之特徵（如身分證統一編號、護照號碼），有審判筆
    錄在卷可稽，惟自訴人仍僅具狀稱被告係「看Ｘ光片的醫師」，未能補正上述事
    項。是本件自訴人提起該部分之自訴程式顯有未備。
四、揆諸上開說明，本院爰不經言詞辯論，就被告丁○○及追加所謂看Ｘ光片之醫師
    提起追加自訴，逕為諭知不受理之判決。
據上論斷，應依刑事訴訟法第三百四十三條、第三百零三條第一款、第三百零七條，
判決如主文。
中      華      民      國      九十四       年     四    月    二十一  日
                                    臺灣臺中地方法院刑事第十四庭
                            審判長法  官  楊真明
                                              法  官  黃渙文
                                              法  官  陳  葳
右正本證明與原本無異
如不服本判決，應於收受本判決後十日內向本院提出上訴書狀，其未敘述上訴理由者
，並得於提起上訴後十日內向本院補提理由書狀（均須按他造當事人之人數附繕本）
「切勿逕送上級法院」
                                              書記官
中      華      民      國      九十三      年      四    月    二十一  日
